臺灣高等法院臺中分院民事判決　　　　　86年度重上字第77號
上　訴　人
即被上訴人　　南投證券股份有限公司
法定代理人　　戊○○
訴訟代理人　　楊志航律師
　　　　　　　林易佑律師
上　訴　人　　甲○○
訴訟代理人　　何立斌律師
被　上訴人　　丁○○
　　　　　　　乙○○
　　　　　　　丙○○
共　　　同
訴訟代理人　　蔡得謙律師
共　　　同
複　代理人　　何立斌律師
　　　　　　　蔡琇媛律師
上列當事人間損害賠償事件，南投證券股份有限公司及甲○○對
於中華民國86年4月3日臺灣南投地方法院84年度重訴字第49號第
一審判決各自提起上訴，本院於94年11月8日言詞辯論終結，判
決如下：
    主  文
南投證券股份有限公司及甲○○之上訴均駁回。
第二審訴訟費用由南投證券股份有限公司及甲○○各自負擔。
    事實及理由
一、上訴人南投證券股份有限公司 (下稱南投證券公司)起訴主
    張：上訴人甲○○與被上訴人丁○○係夫妻，二人均服務於
    南投證券公司，上訴人甲○○係擔任營業員，被上訴人丁○
    ○係擔任集保經辦員，茲因上訴人甲○○、被上訴人丁○○
    二人勾串他集保經辦員林瑞賢、謝銘志共同盜賣客戶股票，
    其金額高達新台幣（以下同）1億3千6百餘萬元，致南投證
    券公司於案發後，緊急動用資金1億4千萬回補被盜賣之股票
    以賠償客戶之損失。而被上訴人乙○○、丙○○係上訴人甲
    ○○之父母、被上訴人丁○○之翁姑，因債務人甲○○、丁
    ○○任職於南投證券公司期間，均係以被上訴人乙○○、丙
    ○○為職務上之連帶保證人，是被上訴人乙○○、丙○○應
    與上訴人甲○○、被上訴人丁○○就前揭盜賣股票情事，連
    帶負損害賠償責任。因本件實際受損害金額仍待調查，爰暫
    向渠等請求連帶賠償30,000,000元並加法定遲延利息之判決
    。
二、上訴人甲○○則以：伊為營業員，僅能查詢股票數是否足夠
    掛單賣出，無法由電腦上查知林瑞賢、謝銘志是否盜賣股票
    。況且盜賣股票亦無須營業員之配合，林瑞賢、謝銘志經常
    於伊處盜賣股票，並不足以認定伊與林瑞賢、謝銘志共同盜
    賣股票。且林瑞賢、謝銘志之供述就甲○○何時參與盜賣股
    票說詞不一，南投證券公司將伊列為盜賣股票之行為人，係
    因伊之家族有豐厚之財力，希望由此逼迫其填補南投證券公
    司之虧損，並藉此免其高級主管所應負之責任。至伊之父乙
    ○○於董事會議後向董事下跪，係因南投證券公司將伊列為
    被告，乙○○愛子心切，其意在懇求董事會放過伊，而非承
    認犯行。另查林瑞賢所提出之小冊子，上記載83年8月起盜
    賣股票三人分得數額，惟該小冊子係84年版之日曆本，自不
    可能記載83年8月開始之盜賣記錄。且小冊子之內容並無甲
    ○○簽收確認亦無詳細之付款明細，分得之金額亦相差甚多
    。況縱認甲○○確參與盜賣，惟其參與之時間、盜賣數量、
    金額為何，上訴人南投證券公司並未具體提出等語。被上訴
    人陳娟絨則以：伊並未參與林瑞賢等之盜賣股票行為，對渠
    等侵權行為亦不知情，亦非甲○○之職務保證人，自無庸負
    任何損害賠償責任等語。而被上訴人乙○○、丙○○則以：
    上訴人南投證券公司所提出之員工保證書伊等均否認其為真
    正，縱認該職務保證契約為真正，然南投證券公司提出被上
    訴人乙○○79年6月8日簽具保證上訴人甲○○職務行為之保
    證契約中，特別註記係保證上訴人甲○○在南投證券公司擔
    任集保職務期間之行為，是被上訴人乙○○自無須就甲○○
    任職營業員之盜賣股票行為負保證責任。而被上訴人乙○○
    、丙○○另於84年9月18日所簽定之職務保證，係在盜賣股
    票行為之後，自無賠償責任可言等語，資為抗辯。
三、關於上訴人甲○○部分：
(一)查上訴人南投證券公司主張上訴人甲○○係南投證券公司營
    業部之營業員，負責接受客戶委託買賣股票之業務，與林瑞
    賢、謝銘志（均係南投證券負責證券集中保管業務之業務員
    ，負責保管有價證券、辦理買賣交割之帳簿劃撥及代辦股票
    過戶之業務），自82年2月22日起，連續利用渠等保管客戶
    簡如正（集保帳號626-0）、簡韶明（集保帳號4108-2）、
    王淑芬（集保帳號8884-1）、簡良融（集保帳號4023-2）、
    張煜嘉（集保帳號7015-0）、葉明清（集保帳號772-55）等
    人存摺之機會，先由林瑞賢、謝銘志查悉及計劃所欲盜賣集
    保股票之類別、張數後，將該股票補入上開6個人頭帳戶內
    ，再由林瑞賢或謝銘志以電話向上訴人甲○○掛單方式盜賣
    伊公司所屬之客戶股票，其盜賣所得之款項，均經由上開不
    知情之簡如正等6人之帳戶，或轉帳至林瑞賢所開立之臺灣
    銀行南投分行之帳戶（帳號000000000000）內，由林瑞賢負
    責提領渠等三人所需之金額各自予以侵占入己，至84年10月
    11日案發止，尚積欠臺灣塑膠股票44張、南亞塑膠股票36張
    、聯華電子股票20張、臺灣積體電路股票64張、長億實業股
    票60張、宏碁電腦股票25張、彰化銀行股票103張、第一銀
    行股票68張、華南銀行股票74張、中華開發股票80張；國泰
    人壽股票347張、中國商銀股票77張、新竹企銀股票35張、
    臺北企銀股票15張、臺南企銀股票20張、臺東企銀股票20
    張、臺中企銀股票190張、中信銀股票70張、富邦產險股票
    27張、新光人壽股票120張、中國產物股票65張、中華票券
    股票40張等，計有23種股票, 共1,414張未能補回, 按84年
    10月11日之收盤價，共值136,477,000元等事實，業據上訴
    人南投證券公司提出人頭戶明細表、遭盜賣股票客戶名冊及
    盜用股票明細及回補金額表各1份、契約書2份、僱佣契約影
    本1份、會議紀錄影本2份、考勤表1份、台灣證券交易所稽
    核室之統計表影本1份、交割憑單影本3紙、轉帳傳票影本7
    紙、轉帳傳票4紙及台灣銀行自動轉帳清單等證，並經證人
    林瑞賢、謝銘志等人到庭證述綦詳，案由本院刑事庭審理認
    上訴人甲○○觸犯共同連續行使偽造文書罪，判處有期徒刑
    2年10月，有本院調閱之台灣南投地方法院刑事庭85年度訴
    字第195號、本院89年度上訴字第1396號、93年重上更 (一)
    字第196號、最高法院94年度台上字第2298號林瑞賢等人偽
    造文書案卷查明屬實，堪信為真實。
(二)上訴人甲○○雖辯稱：營業員僅能查詢股票數是否足夠掛單
    賣出，無法由電腦上查知林瑞賢、謝銘志是否盜賣股票。況
    盜賣股票亦無須營業員之配合，林瑞賢、謝銘志經常於伊處
    盜賣股票，並不足以認定伊與林瑞賢、謝銘志共同盜賣股票
    等語。惟查本院86年度上易字第1034號刑事一案審理中，謝
    銘志供稱：「（問：張明宗一起參與？）他一起參與盜賣，
    在我們盜賣股票後由他出賣。．．．（問：甲○○何時介入
    ？）82年2月就開始，也就是一開始他就介入。（問：如盜
    賣股票經其他營業員，可以賣出？）如別的營業員，別人會
    懷疑我們為何有那麼多股票，所以我們大多經由甲○○賣出
    ，除非他請假時。」；且衡以林瑞賢、謝銘志、甲○○乃一
    起簽賭六合彩，則就林瑞賢簽賭之後積欠巨額賭債之結果，
    上訴人甲○○自無不知之理，故林瑞賢為償還賭債而盜賣客
    戶股票，且大部分之股票又係由上訴人甲○○負責賣出，則
    其於受託賣出股票之際，焉有不知其股票來源可疑之理？又
    參以被盜賣之系爭股票均由簡如正等六人之人頭戶賣出，而
    承辦之業務員均為代號001之甲○○一人辦理而無其他之業
    務員承辦；且其金額達數億元，依常理營業員應有所警覺；
    唯查該等人頭戶在長達3年左右之時間幾乎每日進出鉅額股
    票買賣，被上訴人甲○○對客戶不可能在無大額買進某種股
    票之情況下，卻能毫無警覺的讓客戶賣出從未買進之鉅額股
    票，顯見林瑞賢、謝銘志稱其等三人間係各利用職務之便相
    互掩護而盜賣上列股票等語，堪信為真實。
(三)上訴人甲○○復辯稱：林瑞賢、謝銘志之供述就甲○○何時
    參與盜賣股票說詞不一，其證詞顯不足採云云。惟查：甲○
    ○與林瑞賢、謝銘志共同盜賣股票一事，除有林瑞賢、謝銘
    志二人之證詞外，復有林瑞賢所有載有渠等三人盜賣股票資
    金往來明細之記事本足按；參諸林瑞賢、謝銘志並無恩怨，
    且林瑞賢、謝銘志二人除曾託上訴人甲○○買賣股票外，亦
    曾委託不知情之營業員張高槐、龔一誠、辜銘秋等人買賣股
    票等情 (經林瑞賢於台灣南投地方法院刑事庭85年10月23日
    訊問時供明在卷)，如上訴人甲○○不知情，何以林瑞賢、
    謝銘志二人均一致指稱上訴人甲○○有共同參與之行為。且
    上訴人南投證券公司職員劉政治於刑事偵審中亦證稱，上訴
    人甲○○與林瑞賢、謝銘志於本案之始，向伊坦承三人共同
    參與本案 (見台灣南投地方法院檢察署84年偵字第4194號偵
    查卷第19、20頁，84年偵字第4206號偵查卷第28至30頁、本
    院85年訴字第194號刑事卷86年1月30日訊問筆錄)。另有證
    人李文煌於臺灣南投地方法院88年度訴字第180號審理中證
    稱：「84年時，在甲○○向我借帳戶沒幾天後，我問甲○○
    ：借我帳戶之人為何有這麼大的金額買賣？他說：綽號烏龜
    （即林瑞賢）中六合彩拿來買的。．．．因為我的融資比較
    大，張言：有客戶要借用我帳戶，隔幾天我刷簿子發現進出
    金額很龐大，才跑去問甲○○，他才說：林瑞賢六合彩有賺
    錢才買那筆的。」等語（見前揭卷第99頁），據此亦足認被
    告甲○○向客戶借帳戶供盜賣股票，並知道其內情。是林瑞
    賢、謝銘志二人之供述渠等三人共同盜賣股票，應非構陷之
    詞。
(四)上訴人甲○○又辯稱：林瑞賢所提出之小冊子，上記載83年
    8月起盜賣股票三人分得數額，惟該小冊子係84年版之日曆
    本，自不可能記載83年8月開始之盜賣記錄。且小冊子之內
    容並無甲○○簽收確認亦無詳細之付款明細，分得之金額亦
    相差甚多。惟查：林瑞賢所提出之記事本，雖為84年記事本
    ，其上記載之事雖為84年以前之事，但林瑞賢業已於88年7
    月20日臺灣南投地方法院88年度訴字第180號刑事審調查時
    ，明確供稱該冊子乃84年重謄的（見該審卷第61頁）。故上
    訴人甲○○辯稱該小冊子乃虛偽不實，亦無可採。
(五)上訴人甲○○另辯稱：上訴人南投證券將伊列為盜賣股票之
    行為人，係因伊家族有豐厚之財力，希望由此逼迫其填補該
    公司之虧損，並藉此免其高級主管所應負之責任。且林瑞賢
    於台灣南投地方法院檢察署84年度偵字第419號卷中之自白
    書 (見該卷第18頁以下)亦表示，因甲○○積欠我的債務龐
    大，事情爆發後，希望他家長替他處理積欠我的債務來償還
    公司，所以公司將他列為盜賣嫌犯。惟按謝銘志與林瑞賢如
    係受南投證券公司人員授意栽誣上訴人甲○○，則其等自可
    以證人身分出面指證，無須以自首方式而令自身有身陷囹圄
    之風險，故林瑞賢之上開自白，顯為替上訴人甲○○開脫之
    詞。且據證人簡汝泉於檢察官偵查中亦已證稱：「（問：開
    董事會時乙○○如何說？）他說甲○○做這種事對不起董監
    事，他們夫妻下跪說對不起公司，對不起董監事，表示他沒
    辦法負責賠償，我們就將他拉起，他就離開現場，他並說他
    要將他全部財產拿出來賠，他要拿他們夫妻及甲○○之財產
    來賠」等語（見台灣南投地方法院檢察署84年度偵字第4206
    號卷第32、33頁）；證人張悅勝（甲○○之叔叔）、張伯仲
    、魏玉麟、林邦正、王建忠、蔡德芳等人亦均證述乙○○夫
    妻有說如簡汝泉所證述之話（見同卷第33頁）。上訴人甲○
    ○猶辯稱：伊父乙○○於董事會議後向董事下跪，係因南投
    證券公司將伊列為被告，乙○○愛子心切，其意在懇求董事
    會放過伊，而非承認犯行等語，顯係為己脫罪之詞。
(六)由上所述，上訴人甲○○所辯無非事後卸責之詞，不足採信
    。況據上訴人南投證券公司於本案發生後經台灣證券交易所
    全面清查被盜賣之股票，計有24種股票共1,608張，遂於84
    年10月19日及84年10月20日由上訴人南投證券公司提領其存
    放各銀行之定期存款計151,500,000元，分別於84年10月20
    日、84年10月21日、84年12月27日、84年10月28日將所有系
    爭股票買回之交割款 (即價金)分別存入各該客戶帳號完成
    交割，總計買回之交割金額為131,582,686元等事實，亦據
    其提出台灣證券交易所稽核室之統計表1份、交割憑單3紙、
    轉帳傳票4紙及台灣銀行自動轉帳清單等為證，從而，上訴
    人南投證券公司依民法第184條、第188條侵權行為損害賠償
    規定及兩造僱佣契約約定，訴請上訴人甲○○給付上開損害
    金額中之30,000,000元及自起訴狀繕本送達翌日即84年12月
    9日起至清償日止，按週年利率百分之5計算之利息，尚非無
    據，應予准許。
(七)至上訴人南投證券公司另主張依修正前（以下同）民法第
    228條規定，訴請上訴人甲○○給付上開金額，惟迄未提出
    客戶讓與請求權之書面資料以供認定，其遽而訴請判令被告
    依上開規定給付賠償，自不足採；惟查上訴人南投證券公司
    既於本件訴訟中併合主張侵權行為損害賠償、僱佣契約損害
    賠償請求權及民法第228條之讓與請求權等數訴訟標的，請
    求法院為同一之判決，即學說上所謂之重疊合併。請求給付
    關於侵權行為損害賠償、僱佣契約損害賠償請求權部分，為
    有理由，其依民法第228條之讓與請求權部分，則無理由，
    惟既僅有單一之聲明，就其請求賠償部分即仍應為上訴人南
    投證券公司勝訴之判決，其無理由部分, 自僅須於理由敘明
    ，勿庸為一部駁回之諭知，併此敘明。
四、關於被上訴人丁○○部分：
    上訴人南投證券公司主張被上訴人丁○○亦參與該盜賣股票
    等情，為被上訴人丁○○所否認，且經謝銘志證稱丁○○對
    其等三人間之盜賣股票情事，丁○○並不知情，且渠等因怕
    其知情，乃推由林瑞賢管帳等語 (見台灣南投地方法院85年
    訴字第194號刑事卷85年11月14日準備程序筆錄)，且查諸林
    瑞賢、謝銘志等二人於自首迄至該刑事案件偵審終結中，均
    未曾指認被上訴人丁○○曾參與該之情事；此外，上訴人南
    投證券公司復未舉證證明被上訴人丁○○確有參與該共同侵
    權行為，其訴請被上訴人丁○○應與上訴人甲○○共同負侵
    權行為連帶賠償責任，自有未洽，不應准許。至上訴人南投
    證券復主張被上訴人丁○○為上訴人甲○○之員工保證人，
    迄未提出任何證據資為認定，無足憑採；從而，關於上訴人
    南投證券公司訴請被上訴人丁○○應依員工保證契約約定與
    上訴人甲○○負連帶賠償責任，自屬無據，應予駁回。
五、關於被上訴人乙○○、丙○○部分：
    上訴人南投證券公司主張被上訴人乙○○、丙○○二人分別
    為上訴人甲○○之職務保證人，應對上訴人甲○○上開侵權
    行為負連帶賠償責任等語，並提出員工保證書2份、員工保
    證書影本4份、會議紀錄、辭呈、簽呈影本各1份為證；經查
    其中乙○○所簽立之員工保證書核與其餘曾經乙○○簽名之
    平日會議紀錄、辭呈、簽呈等簽名特徵、筆跡相似，堪認係
    被上訴人乙○○所親自簽立；至於被上訴人丙○○，則不爭
    執其於員工保證書上簽名之真正。而關於人事保證之法律關
    係，民法業於88年4月月21日修正公布，增定人事保證一節
    ，且依民法債編施行法（89年5月5日修正）第35條規定：「
    新增第24節之1之規定，除第756條之1第2項外，於民法債編
    修正施行前成立之人事保證，亦適用之。」故本件除第756
    條之1第2項外仍有現行民法第24節人事保證之適用。在此就
    被上訴人乙○○、丙○○應否對上訴人甲○○上開侵權行為
    負連帶賠償責任，析述如下：
(一)人事保證之有效期間：按人事保證約定之期間，不得逾3年
    ，逾3年者，縮短為3年。人事保證未定期間者，自成立之日
    起有效期間為3年。民法第756條之3第1項、第3項分別定有
    明文。惟於民法債編修正施行前成立之人事保證，其約定之
    保證期間逾3年或未定期間者，當事人依原來法律之規定，
    按正當信賴其約定為有效而生之利益，應予以適當之保障之
    原則；是在修正施行前如已有保證人應負保證責任之事由發
    生，保證人之賠償責任即告確定，不能因上開修正規定之施
    行，而使其溯及的歸於消滅。是民法債編修正施行前成立之
    人事保證，應解為定有期間而於修正施行後殘餘期間未逾3
    年者，依其約定，逾3年者，縮短為3年；至未定期間者，則
    自修正施行之日起，其有效期間為3年，始符信賴保護原則
    ，並維法秩序之安定（最高法院93年度台上字第185號判決
    、93年度台上字第6號判決參照）。故本件被上訴人乙○○
    與上訴人南投證券公司間之人事保證於79年6月8日定訂，且
    未定期間，依前開判決意旨，上訴人甲○○之前開侵權行為
    仍在本件人事保證之有效期間內。
(二)保證範圍：查上訴人南投證券公司於79年6月8日與被上訴人
    乙○○簽立之員工保證書中明載「保證甲○○在南投證券股
    份有公司擔任集保職務，在服務期間如有違背公司章程或侵
    害公司利益等情事者」，可見被上訴人乙○○僅就上訴人甲
    ○○在集保職務期間之行為負保證之責，至於甲○○調職後
    之行為則不在保證之列。上訴人南投證券公司雖主張：制式
    之保證書載有「集保職務」僅在表主債務人甲○○於簽保證
    人契約當時所擔任之職務，而非在限定保證人僅就被保證人
    擔任集保之職務而為保證，此徵諸保證書全名為「員工保證
    書」而非「職務保證書」足證其實。而84年9月18日另與被
    上訴人乙○○、丙○○簽訂一份員工保證書僅在就丙○○之
    部分予以追加云云。惟按若僅係追加丙○○部分，則被上訴
    人乙○○並無再與丙○○同簽訂員工保證書之必要，而僅由
    丙○○單獨簽具即可，故上訴人南投證券公司所言，已無足
    採。依民法第756-5條第1項第3款規定，僱用人變更受僱人
    之職務或任職時間、地點，致加重保證人責任或使其難於注
    意者，僱用人應即通知保證人。同條第2項規定：「保證人
    受前項通知者，得終止契約。保證人知有前項各款情形者，
    亦同。」第756-6條第1項復規定：「有前條第一項各款之情
    形而僱用人不即通知保證人者。法院得減輕保證人之賠償金
    額或免除之。」可見依民法新增人事保證之規定，縱約定時
    未限定僅就某職務期間負保證之責，而事後職務調動致加重
    保證人責任或使其難於注意者，仍須通知人事保證人，且賦
    予保證人終止保證契約之權。而若僱用人不即通知保證人，
    法院得減輕或免除保證人之責任。故依前開立法意旨，可見
    被保證人之職務變動嚴重影響保證人之權益，查本件保證契
    約既僅約定就集保職務期間負責，自不得使之對非集保職務
    期間之行為亦負保證之責。上訴人南投證券公司復謂：集保
    員與業務員之工作相較，並非較危險而加重保證人責任，且
    所謂風險增加係指員工過失行為，本件乃上訴人甲○○故意
    犯罪，與擔任何種職務之風險考量無關。況被上訴人乙○○
    與丙○○為上訴人甲○○之父母，且乙○○曾為上訴人公司
    之董事長（79年1月公司創立至82年4月10日，擔任該公司董
    事長，之後亦仍為常務董事），上訴人甲○○調任營業員工
    ，為其所批核，此一職務調動自為渠等所知悉等語。惟縱認
    職務調動並未增加風險，且為保證人所知悉，然當事人間所
    訂立之保證契約，既已限定在「擔任集保職務」，即無使保
    證人負擔其保證範圍以外責任之理，是上訴人南投證券公上
    開主張，亦無足取。
(三)上訴人南投證券公司另主張：縱認上訴人甲○○之盜賣股票
    行為不在79年6月8日乙○○與其所訂立之員工保證書保證範
    圍，惟被上訴人乙○○與丙○○復於84年9月18日訂立員工
    保證書，其保證範圍為上訴人甲○○擔任營業員職務，故被
    上訴人乙○○與丙○○，自應就上訴人甲○○84年9月18日
    以後盜賣股票之行為負保證之責云云。惟查上訴人南投證券
    公司就84年9月18日後之盜賣行為固據提出「被盜賣股票補
    償客戶明細表」 (見本院卷第二宗154-158頁)為憑，但經本
    院向台灣證券集中保管股份有限公司函調之「南投證券被盜
    領股票客戶名冊」 (見本院卷第一宗第126-139頁)，其內容
    並無股票被盜賣之日期，尚無從依上訴人南投證券公司所出
    具之「被盜賣股票補償客戶明細表」，遽認何部分之股票為
    上訴人甲○○於84年9月18日以後所盜賣，而屬被上訴人乙
    ○○與丙○○應負之保證範圍。況且縱認上訴人甲○○於84
    年9月18日確有如上訴人南投證券公司所稱之盜賣股票行為
    ，而屬被上訴人乙○○與丙○○訂立員工保證書之保證範圍
    ，惟按民法第756-2條第1項規定：「人事保證之保證人，以
    僱用人不能依他項方法受賠償者為限，負其責任。」且人事
    保證不得放棄先訴抗辯權，縱契約上載有「放棄先訴抗辯權
    」等語，當事人仍得主張之（臺灣高等法院92年度上易字第
    964號判決參照）。復參民法第756-2條立法理由：「人事保
    證為無償之單務契約，對保證人至為不利，故如僱用人能依
    他項方法獲得賠償者，自宜要求僱用人先依各該方法求償，
    其有不能受償，或不足受償，始令保證人負其責任，並限定
    賠償之金額限制，俾減輕保證人之責任，爰增訂本條」。故
    保證契約上雖載有「放棄先訴抗辯權」等語，惟本件上訴人
    南投證券公司既未對上訴人甲○○取得執行名義，並經執行
    而不能受償，自不得逕向保證人乙○○與丙○○請求。從而
    ，上訴人南投證券公司主張依系爭2份契約約定，請求被上
    訴人乙○○、丙○○連帶負損害賠償責任，亦非有理。
六、綜上所述，原審判決命上訴人甲○○應給付上訴人南投證券
    公司30,000,000元及自84年12月9日起至清償日止按週年利
    率百分之5計算之利息，而駁回上訴人南投證券公司其餘之
    訴，核無違誤。南投證券與甲○○各就其敗訴部分上訴，指
    摘原判決不當，求予廢棄，為無理由，應予駁回。
七、本件事證已臻明確，兩造其餘舉證及攻擊防禦方法，對判決
    結果不生影響，不予逐一論列，併此敘明。
八、據上論結，本件上訴人南投證券公司及甲○○之上訴，均無
    理由，依民事訴訟法第449條第1項、第78條、第463條、第
    392 條第2項，判決如主文。
中　　華　　民　　國　　94　　年　　11　　月　　22　　日
                      民事第三庭審判長法　官  陳照德
　　　　　　　　　　　      　　　　　法　官  蔡王金全
　　　　　　　　　　　      　　　　　法　官  陳成泉
以上正本係照原本作成。
如對本判決上訴，須於收受判決送達後二十日內向本院提出上訴
書狀，其未表明上訴理由者，應於提出上訴後二十日內向本院提
出上訴理由書 (須按他造人數附具繕本)。
上訴時應提出委任律師為訴訟代理人之委任狀。具有民事訴訟法
第四百六十六條之一第一項但書或第二項之情形為訴訟代理人者
，另應附具律師及格證書及釋明委任人與受任人有該條項所定關
係之釋明文書影本。
                                      書記官  許哲禎
中　　華　　民　　國　　94　　年　　11　　月　　28　　日
                                                      Ｈ
